lt-LT: Fleitos klavišų mechanizmo medžiaga: Paauksuotas; Naujasidabris; Sidabras; Pasidabruotas; Nerūdijantysis plienas; Kita
th: วัสดุที่ใช้ทำกลไกคีย์ฟลุต: เคลือบทอง; นิกเกิลซิลเวอร์; เงิน; เคลือบเงิน; สเตนเลสสตีล; อื่นๆ
bg-BG: Материал на клашияите на флейтата: Позлатен; Алпака; Сребърен; Посребрен; Неръждаема стомана; Друг
tr: Flüt tuş mekanizması malzemesi: Altın kaplama; Nikel gümüş; Gümüş; Gümüş kaplama; Paslanmaz çelik; Diğer
ru: Материал механики флейты: Позолота; Нейзильбер; Серебро; Посеребрение; Нержавеющая сталь; Другое
ro-RO: Materialul mecanismului de clape pentru flaut: Placat cu aur; Alpaca; Argint; Placat cu argint; Oțel inoxidabil; Altele
pt-BR: Material das chaves da flauta: Banhado a ouro; Alpaca; Prata; Banhado a prata; Aço inoxidável; Outro
cs: Materiál klapek flétny: Pozlacené; Nové stříbro; Stříbro; Postříbřené; Nerezová ocel; Ostatní
el: Υλικό μηχανισμού κλειδιών φλάουτου: Επίχρυσο; Νεάργυρος (αλπακάς); Ασήμι; Επάργυρο; Ανοξείδωτο ατσάλι; Άλλο
pt-PT: Material para chave de flauta: Banhado a ouro; Níquel-prata; Prata; Banhado a prata; Aço inoxidável; Outro
sv: Tangentmaterial till flöjt: Guldpläterad; Nysilver; Silver; Silverpläterad; Rostfritt stål; Övrigt
zh-TW: 長笛按鍵材質: 鍍金; 白銅; 銀; 鍍銀; 不鏽鋼; 其他
sk-SK: Materiál klapiek na flaute: Pozlátené; Alpaka; Striebro; Postriebrené; Nehrdzavejúca oceľ; Iné
fi: Huilun koneiston materiaali: Kullattu; Uushopea; Hopea; Hopeoitu; Ruostumaton teräs; Muu
pl: Materiał klawiszy fletu: Pozłacany; Nowe srebro; Srebro; Posrebrzany; Stal nierdzewna; Inny
es: Material de las llaves de la flauta: Chapado en oro; Alpaca; Plata; Bañado en plata; Acero inoxidable; Otro
nl: Materiaal kleppenmechanisme fluit: Verguld; Nieuwzilver; Zilver; Verzilverd; Roestvrij staal; Overige
en: Flute keywork material: Gold-plated; Nickel silver; Silver; Silver-plated; Stainless steel; Other
hu: Fuvola billentyűzetének anyaga: Aranyozott; Alpakka; Ezüst; Ezüstözött; Rozsdamentes acél; Egyéb
de: Material der Flötenmechanik: Vergoldet; Neusilber; Silber; Versilbert; Edelstahl; Sonstiges
sl-SI: Material mehanizma zaklopk flavte: Pozlačeno; Novo srebro; Srebro; Posrebreno; Nerjavno jeklo; Drugo
fr: Matériau des clés de flûte: Plaqué or; Maillechort; Argent; Plaqué argent; Acier inoxydable; Autre
it: Materiale della meccanica del flauto: Placcato oro; Alpacca; Argento; Placcato argento; Acciaio inossidabile; Altro
hr-HR: Materijal mehanike flaute: Pozlaćeno; Novo srebro; Srebro; Posrebreno; Nehrđajući čelik; Ostalo
vi: Chất liệu hệ thống phím sáo: Mạ vàng; Bạc niken; Bạc; Mạ bạc; Thép không gỉ; Khác
ja: フルートキーワーク素材: 金メッキ; 洋白; 銀; 銀メッキ; ステンレススチール; その他
ko: 플루트 키워크 소재: 금도금; 니켈 실버; 은; 은도금; 스테인리스 스틸; 기타
zh-CN: 长笛按键材质: 镀金; 白铜; 银; 镀银; 不锈钢; 其他
nb: Materiale i fløyteknapper: Gullbelagt; Nysølv; Sølv; Sølvbelagt; Rustfritt stål; Annet
da: Materiale i fløjteklaviatur: Guldbelagt; Nysølv; Sølv; Sølvbelagt; Rustfrit stål; Andet